【裁判字號】    92,易,1294
【裁判日期】    920519
【裁判案由】    加重竊盜
【裁判全文】
臺灣臺中地方法院刑事判決                        九十二年度易字第一二九四號
    公  訴  人  臺灣臺中地方法院檢察署檢察官
    被      告  乙○○
右列被告因加重竊盜案件，經檢察官提起公訴（九十二年度偵字第六六八九號），本
院判決如左：
    主  文
乙○○攜帶兇器竊盜，未遂，累犯，處有期徒刑陸月，如易科罰金，以參佰元折算壹
日。扣案之紅色及黑色螺絲起子各壹支均沒收。
    事  實
一、乙○○前於民國八十八年間因犯竊盜罪，經臺灣苗栗地方法院判處有期徒刑七月
    確定；復於八十九年間因違反毒品危害防制條例案件，經同法院判處有期徒刑八
    月確定，嗣於九十年間，再經同法院就其所犯上開二罪，定應執行有期徒刑一年
    二月確定，甫於九十一年八月四日執行完畢。詎其猶不知悔改，復意圖為自己不
    法之所有，於九十二年三月二十三日凌晨零時許，在臺中市○○○路一五三巷一
    ○弄一三號前，見甲○○所有車牌號碼為ＮＳ—一五七一號之自用小客車停放該
    處，乃為竊取車內財物，而先以其所有客觀上足以對人生命、身體產生危害，足
    供兇器使用之黑色螺絲起子一支，撬開上開自用小客車車門，因該支螺絲起子折
    斷，乃繼以其所有客觀上足以對人生命、身體產生危害，亦足供兇器使用之紅色
    螺絲起子一支，再撬開該自用小客車車門（毀損部分未據告訴），待開啟該自用
    小客車車門後，乙○○即進入車內搜尋財物，因見車內無財物可供竊取，而未得
    逞。其乃另企圖將螺絲起子插入汽車電門鎖，惟尚未著手實施此部分行為，即為
    警當場查獲，並扣得改造螺絲起子五支（含上開紅色及黑色螺絲起子各一支）。
二、案經臺中市警察局第二分局報告臺灣台中地方法院檢察署檢察官偵查起訴。
    理  由
一、訊據被告乙○○對於右揭事實，除矢口否認有將螺絲起子插入汽車電門鎖之企圖
    外，餘均坦承不諱，辯稱：伊並無將螺絲起子插入汽車電門鎖之企圖云云。惟查
    ，被告右揭為竊取甲○○所有上開自用小客車車內財物，而以前述方式撬開該自
    用小客車車門，並進入車內搜尋財物未果，即為警查獲之事實，業據被告於警詢
    及偵審中坦承不諱，核與被害人甲○○於警詢中指述遭竊情節相符，並有卷附之
    贓物認領保管單一紙、照片四張及扣案之螺絲起子五支可資佐證，足認被告此部
    分之自白確與事實相符，堪可採信。又被告進入上開自用小客車內搜尋財物後，
    因見車內無財物可供竊取，乃企圖將螺絲起子插入汽車電門鎖，惟尚未著手實施
    此部分行為時，即為警當場查獲一節，亦經被告於偵查中供稱：「警察問我鑰匙
    是做什麼，我說想插入電門鎖，但還沒有插入電門鎖，我有示範給警察看」等語
    在卷，亦足認定，雖被告此部分行為尚未達著手階段，而不構成竊盜未遂罪，惟
    其確有此企圖，應可認定，併此敘明。綜上所述，本案事證明確，被告犯行洵堪
    認定。
二、按刑法第三百二十一條第一項第三款之攜帶兇器竊盜罪，係以行為人攜帶兇器竊
    盜為其加重條件，此所謂兇器，其種類並無限制，凡客觀上足對人之生命、身體
    、安全構成威脅，具有危險性之兇器均屬之，且祇須行竊時攜帶此種具有危險性
    之兇器為已足，並不以攜帶之初有行兇之意圖為必要（最高法院七十九年度臺上
    字第五二五三號判例要旨參照）。查本件扣案之黑色及紅色螺絲起子各一支，經
    本院當庭勘驗結果，除把手部分外，均為金屬材質，黑色螺絲起子一支前端有斷
    掉情形，紅色螺絲起子一支末端成扁平狀，全長約十五公分，是該二支螺絲起子
    ，在客觀上已足對人之生命、身體、安全構成威脅，核屬上開條款所稱兇器甚明
    。是核被告乙○○所為，係犯刑法第三百二十一條第二項、第一項第三款之攜帶
    兇器竊盜未遂罪。被告已著手於竊盜犯罪行為之實行而不遂，為未遂犯，爰依刑
    法第二十六條規定減輕其刑。查，被告前於八十八年間因犯竊盜罪，經臺灣苗栗
    地方法院判處有期徒刑七月確定；復於八十九年間因違反毒品危害防制條例案件
    ，經同法院判處有期徒刑八月確定，嗣於九十年間，再經同法院就其所犯上開二
    罪，定應執行有期徒刑一年二月確定，甫於九十一年八月四日執行完畢，有臺灣
    臺中地方法院檢察署刑案資料查註紀錄表及臺灣高等法院被告全國前案紀錄表各
    一份在卷足憑，其於受有期徒刑執行完畢後，於五年以內再犯本件有期徒刑以上
    之罪，為累犯，應依刑法第四十七條規定加重其刑。被告上開犯行，同時具有加
    重及減輕事由，爰依法先加後減。爰審酌被告前已有竊盜罪前科，竟不思改過，
    仍冀圖不勞而獲，再為本案竊盜犯行，及其犯罪之動機、目的、手段、犯罪後坦
    承構成犯罪之竊盜犯行，態度尚可等一切情狀，量處如主文所示之刑，並諭知易
    科罰金之折算標準。扣案之黑色及紅色螺絲起子各一支，均係被告所有供犯本罪
    所用之物，業據被告於審理中供明在卷，爰依刑法第三十八條第一項第二款規定
    ，予以宣告沒收。至扣案之其餘三支螺絲起子，雖係被告所有，惟並非供被告犯
    本罪所用之物，亦經被告於審理中供陳甚明，經查復無其他積極證據足認係被告
    所有供犯本罪所用之物，核亦非屬違禁物，即不得予以宣告沒收，附此指明。
據上論斷，應依刑事訴訟法第二百九十九條第一項前段，刑法第三百二十一條第一項
第三款、第二項、第二十六條前段、第四十七條、第三十八條第一項第二款，罰金罰
鍰提高標準條例第二條，判決如主文。
中      華      民      國    九十二    年      五      月     十九     日
                                          臺灣臺中地方法院刑事第三庭
                                              法    官    江奇峰
右正本證明與原本無異。
如不服本判決，應於判決送達後十日內向本院提出上訴狀，上訴於臺灣高等法院臺中
分院( 須附繕本 )。
                                              書記官
中      華      民      國    九十二    年      五      月   二十一     日
附錄論罪科刑法條全文：
刑法第三百二十一條：
犯竊盜罪而有左列情形之一者，處六月以上五年以下有期徒刑：
一  於夜間侵入住宅或有人居住之建築物、船艦，或隱匿其內而犯之者。
二  毀越門扇、牆垣或其他安全設備而犯之者。
三  攜帶兇器而犯之者。
四  結夥三人以上而犯之者。
五  乘火災、水災或其他災害之際而犯之者。
六  在車站、埠頭而犯之者。
前項之未遂犯罰之。


司法院資訊處製作；財團法人民間司法改革基金會備份。
